# 未增资的情况下对方公司已经办妥工商变更登记期末需要合并吗

提问人：zzjing 时间：2018-04-27 17:27:34
A公司为C公司的母公司，B对C增资 1000 万对C持股比例达到54%实现控制，但截至 2017 年 12 月 31 日，B尚未实际出资，但是C公司的工商变更已经完成，且B实际上已经接管C公司，这种情况下B公司期末需要合并C公司吗，因为实际已经控制，所以我认为应该合并，但因为B并未完成增资，所以B公司单体报表层面对C公司的长期股权投资的账面价值为 0 ，因为现在对注册资本是认缴制，也不适合同时挂长期股权投资投资和其他应付款，因为这样C公司也无法进行账务处理，这种情况下如果B的合并报表需要合并C公司的话，合并抵消分录是 1 、 借：C公司的净资产 （金额=C公司的净资产）贷：少数股东权益吗（金额=C公司的净资产）还是 2 、借：C公司的净资产 （金额=C公司的净资产）贷：少数股东权益 （金额=C公司的净资产 46% ）贷：其他应付款（金额 =C 公司的净资产54%）

回答人：chenyiwei
首先要注意判断在B尚未对C增资之前，B能否实际控制C。需要关注在此情况下B是否有权分享C的盈利和有无义务承担C的亏损。 如果现在B已有权利按照认缴出资比例（54%）享有和承担C的盈亏，则应将C纳入其合并报表范围。在编制合并报表时，应先对B、C的报表进行模拟调整，对B的报表的模拟调整为：借：长期股权投资，贷：其他应付款；对C的报表的模拟调整为：借：其他应收款，贷：股本/资本公积。以调整后的报表为基础将C纳入合并。